# 陈版主，您好，咨询一下关于一般借款资本化率的计算问题

提问人：xczl2017 时间：2017-09-05 10:07:10
一般借款资本化率，要求计算累计支出与计算资本化率口径一致。若资本化金额按年计算，则分子应为每笔一般借款在本年的利息，计算加权平均利率为年利率；若资本化金额按季度计算，则分子每笔一般借款在本季度的利息，计算出加权平均利率为季度利率。
那么上述两种方法计算是不是通用的，即只要口径一致，用哪种方法都可以？ 例如： 甲公司有 2 笔一般借款： 20×1年 12 月 1 日取得的人民币一般借款12 000万元， 5 年期，年利率为5%，每年年末支付利息； 20×3年 4 月 1 日取得的人民币一般借款4 000万元， 3 年期，年利率为6%，每年年末支付利息。 甲公司因建造厂房发生超出专门借款的支出： 10 月 1 日以人民币支付工程进度款8 000万元。
计算四季度一般借款资本化金额。 累计资产支出超过专门借款部分的资产支出加权平均数＝ 8000 （万元） （ 1 ）按季度计算加权平均利率 一般借款季度资本化率＝（4000×6%×3/12＋12000×5%×3/12）/（4000×3/3＋12000×3/3）＝1.31%（此时年资本化率为5.25%）一般借款本期资本化金额=8000×1.31%=104.8（万元） （ 2 ）按年计算加权平均利率 一般借款资本化率=（4000×6%×9/12＋12000×5%）/（4000×9/12＋ 12000 ）=5.2%
一般借款本期资本化金额=8000×5.2%×3/12=104（万元） 上面两种方式计算的结果不一致？那么此时应如何选择计算？

回答人：chenyiwei
在准则没有明确规定的情况下，两种做法均可，但应注意保持一贯性，一旦选定就不得随意变更。相对而言，按季度累计计算（最终全年资本化金额等于各季度按方法 1 计算的资本化金额的合计数）的方法工作量可能较大，但准确度应高于按全年统算。